# 关于被收购前企业债权收回的合并处理办法

提问人：Petty_L 时间：2019-09-20 15:00:37
集团 2018 年收购了子公司 A，当时评估报告按照股权协议将债权评为 0元，约定债权一旦收回，需要返还给原股东。 2019 年A 公司收到前期债权回款，这笔债权已全额提取坏账准备，此时的合并的账务处理应该怎么做？
以下两种方法哪种比较妥当？
一、债权通过 A 公司回款，回款作为分红支付给原股东？
A 公司收到还款：借：银行存款
贷：应收账款
A 公司转回坏账：借：应收账款坏账准备
贷：信用减值损失
A 公司将回款作为分红支付给原股东：借：未分配利润
贷：应付股利-原股东
借：应付股利-原股东
贷：银行存款
合并层：不需要处理？
二、与原股东、债务人签订三方协议，债务人直接付款给原股东？
A 公司根据三方协议调整应收：借：应收账款坏账准备
贷：信用减值损失
借：营业外支出
贷：应收账款
合并层：不需要处理？
请陈版和各位大神们指教，谢谢！

回答人：chenyiwei
子公司 A 按正常的已全额计提坏账的应收款项收回处理，先转回坏账准备。
向原股东支付时，如 A 公司自身有足够盈利，可通过董事会、股东会决议后按利润分配处理；A 公司自身可供分配的利润不足的，应冲减资本公积。
合并报表层面，按代收代付处理，无其他特殊处理。